臺灣嘉義地方法院刑事判決　　　　　　　 95年度訴字第394號
公　訴　人　臺灣嘉義地方法院檢察署檢察官
被　　　告　戊○○
　　　　　　　　　　現另案在臺灣雲林第二監獄執行中
指定辯護人　羅振宏律師
上列被告因違反毒品危害防制條例案件，經檢察官提起公訴（九
十五年度偵字第四○二八號），本院判決如下：
    主  文
戊○○連續販賣第一級毒品，累犯，處有期徒刑捌年，因犯罪所
得之新臺幣貳萬元沒收之，如全部或一部不能沒收時，以其財產
抵償之；又連續販賣第二級毒品，累犯，處有期徒刑參年拾月，
因犯罪所得之新臺幣參仟元沒收之，如全部或一部不能沒收時，
以其財產抵償之；應執行有期徒刑拾壹年陸月，因犯罪所得之新
臺幣貳萬參仟元沒收之，如全部或一部不能沒收時，以其財產抵
償之。
    事  實
壹、戊○○綽號「小三」，前於民國九十二年間因違反毒品危害
    防制條例案件，經臺灣彰化地方法院九十二年度員簡字第九
    九號判決判處有期徒刑三月，如易科罰金以銀元三百元折算
    一日確定，九十三年四月十四日執行有期徒刑完畢。詎不知
    悔改，意圖營利，分別基於販賣第一級毒品海洛因、第二級
    毒品安非他命之概括犯意，使用行動電話門號000000
    0000號作為聯絡工具，連續自九十四年七月間某日起至
    九十五年一月二日止，販賣第一級毒品海洛因與丁○○一次
    、甲○○十次、丙○○三次、左忠勇一次，並取得新臺幣（
    下同）二萬元交易對價；販賣第二級毒品安非他命與甲○○
    一次、乙○○二次，並取得三千元交易對價，其販賣對象、
    時間、地點、交易價格、次數、聯絡電話等詳如附表一所示
    ，嗣經警方通訊監察行動電話通訊內容，而循線查獲。
貳、案經嘉義縣警察局移送臺灣嘉義地方法院檢察署檢察官偵查
    起訴。
    理  由
壹、本件被告戊○○及指定辯護人同意本件警訊調查筆錄、偵查
    訊問筆錄、通訊監察譯文、驗尿報告、前案紀錄等傳聞證據
    之證據能力，因被告於本院審理時已坦承犯罪，自白且與前
    開傳聞證據內容大致相符，該等證據又查無顯不可信之情況
    ，本院審酌予以採納之，無礙被告及辯護人於程序上之彈劾
    詰問權利，認前開傳聞證據合於刑事訴訟法第一百五十九條
    之四、之五等規定，因而具備證據能力，此先敘明之。
貳、訊據被告坦承事實欄所記載之犯罪事實（本院卷第二百零四
    頁審判筆錄），其中：
  一、販賣第一級毒品海洛因與丁○○部分：(一)、證人丁○○供
      陳：「我所施用之毒品來源均購自阿和、『小三』，．．
      九十四年九月底我以公共電話撥打戊○○的行動電話00
      00000000號，約在民雄往大林路上交易，以新臺
      幣一千元購得一小包海洛因毒品。」等語（警卷第二十一
      頁至第二十二頁調查筆錄）；「（問：你何時開始施用海
      洛因？）九十四年九月初開始，．．（問：海洛因向何人
      購買？）九月開始向一個叫阿和，阿和介紹阿志，阿志介
      紹小三，他們三個都認識，我跟他們三個都買過。．．小
      三也就是戊○○。（問：向他買過幾次？）一次．．買過
      一次的海洛因，約在民雄跟大林省道公車牌交貨。」等語
      （偵查卷第三十頁至第三十一頁訊問筆錄）；「我有向小
      三買過毒品，買的數量、種類、時間、地點如同偵查筆錄
      所載內容。」等語（本院卷第一百十六頁審判筆錄），明
      確指認被告販賣毒品之時間、地點、交易及聯絡方式，且
      前後相符。(二)、而證人丁○○確實連續自九十四年九月十
      五日起至同年十二月二十八日止，在嘉義市不特定之加油
      站廁所或忠孝路麥當勞速食餐廳廁所內等地點施用第一級
      毒品海洛因多次，嗣於同年十二月三十日下午二時十分許
      ，為警在嘉義市○區○○街一四七巷四十六號查獲，並扣
      得第一級毒品海洛因五包、注射針筒二支、斜削吸管二支
      、葡萄糖一包等物品，並據臺灣嘉義地方法院檢察署檢察
      官以九十五年度毒偵字第三四號起訴書起訴，再經本院九
      十五年度訴字第八二號判決以連續施用第一級毒品罪名判
      處有期徒刑七月，扣案毒品沒收燬銷之，其餘扣案物品均
      沒收確定，均有前開字號判決書及起訴書、台灣檢驗科技
      股份有限公司濫用藥物尿液檢驗報告、代號與真實姓名對
      照表可資佐證，且為本院調取本院前開字號卷宗（第六十
      四頁）、臺灣嘉義地方法院檢察署前開字號卷宗（第十九
      頁、第二十一頁）、嘉義縣警察局嘉縣警刑偵一字第○九
      四○○九二六七五號卷宗（第二十五頁）等審閱無訛，證
      人丁○○施用毒品之事實堪予佐證被告此部分自白及證人
      丁○○指證之真實性。
  二、販賣第一級毒品海洛因、第二級毒品安非他命與甲○○部
      分：(一)、證人甲○○供述：「我所施用之海洛因及安非他
      命毒品分別向阿和、阿志仔、『小三』之男子所購得，．
      ．我於九十四年八月底開始向『小三』購買海洛因毒品，
      約向他購買十幾次，每次購買的金額為新臺幣一千元至二
      千元不等，最後一次向他購買是於九十四年十一月底在嘉
      義縣民雄鄉民雄肉包店．．九十四年八月及九月向『小三
      』購買安非他命．．，購買地點分別是嘉義市○○路地藏
      王廟．．，所購買的金額均為新臺幣一千元。．．我是以
      我住處電話00－0000000及北園街住所電話00
      －0000000或0000000000號行動電話或
      公共電話等方式撥打．．『小三』所持用之000000
      0000號行動電話，再約定時、地交易。．．（問：在
      電話中均以何代號稱呼海洛因及安非他命毒品？）我均是
      以『查某』、『軟仔』稱呼海洛因，以『糖仔』、『查埔
      』、『硬仔』稱呼安非他命。．．經我指認．．『小三』
      之真實姓名為戊○○，．．。」等語（警卷第十一頁至第
      十四頁調查筆錄）；「．．一張代表一千，．．我到今天
      才知道他全名，因為警察拿照片給我認，警卷二十六頁照
      片上的人他就是小三，也就是戊○○。（問：向他買過幾
      次？）十幾次。從九十四年七、八月開始跟他買。．．我
      都跟他買海洛因，安非他命只買過一、二次，我每次都跟
      他買一千元左右的毒品。」等語（偵查卷第二十三頁至第
      二十四頁訊問筆錄），明確指認被告販賣第一級毒品海洛
      因及第二級毒品安非他命之時間、地點、交易及聯絡方式
      ，且前後相符。(二)、又依據被告所持用之0000000
      000號行動電話門號與證人甲○○所使用000000
      0000號行動電話門號通話之通訊監察譯文中「查埔的
      半兩多少」、「小姐要一張」、「要三張，要三個查某啦
      」等內容，均提及第一級毒品海洛因及第二級毒品安非他
      命毒品交易及價格，而與前開供述內容一致。(三)、再證人
      甲○○確實連續自九十四年六月間某日起至同年十二月三
      十日止，在嘉義市○○路麥當勞速食餐廳廁所內等地點施
      用第一級毒品海洛因多次，嗣於同年十二月三十日下午二
      時十分許，為警在嘉義市○區○○街一四七巷四十六號查
      獲，並扣得第一級毒品海洛因五包、注射針筒二支、斜削
      吸管二支、葡萄糖一包等物品，並據本院九十五年度毒聲
      字第一六號裁定送觀察、勒戒，嗣因無繼續施用毒品之傾
      向，執行完畢釋放，且據臺灣嘉義地方法院檢察署檢察官
      以九十五年度毒偵字第三六號不起訴處分書為不起訴處分
      確定，均有前開字號裁定書及不起訴處分書、台灣檢驗科
      技股份有限公司濫用藥物尿液檢驗報告、代號與真實姓名
      對照表可資佐證，而為本院調取本院前開字號卷宗（第十
      六頁）、臺灣嘉義地方法院檢察署九十五年度毒偵字第三
      六號卷宗（第二十六頁、第五十七頁）、嘉義縣警察局嘉
      縣警刑偵一字第○九四○○九二六七四號卷宗（第二十四
      頁）等審閱無訛。是監聽譯文之內容及證人甲○○施用之
      毒品之事實，均足以補強被告此部分自白及證人甲○○證
      言之真實性。
  三、販賣第一級毒品海洛因與丙○○部分：(一)、證人丙○○供
      述：「我的行電話門號是0000000000、000
      0000000，是我申設，我在使用的。．．我是以我
      使用之行動電話0000000000及0000000
      000號撥打『小三』之行動電話0000000000
      號連絡。我向他共買三次。第一次是於九十四年九月初五
      在嘉義縣民雄鄉台一線民雄肉包店旁，向綽號『小三』購
      買海洛因毒品，以新臺幣三千元購得一小包海洛因。第二
      次是於九十四年十月中旬在嘉義縣民雄鄉台一線民雄肉包
      店旁，向綽號『小三』購買海洛因毒品，以新臺幣三千元
      購得一小包海洛因。第三次是於九十四年十月下旬在嘉義
      縣民雄鄉頂寮村頂寮七十二號之一，向綽號『小三』購買
      海洛因毒品，以新臺幣二千元購得一小包海洛因。．．我
      只向他說要軟的三張，他們就知道購買海洛因毒品三千元
      了。．．經我當場指認被指認人照片欄內由左至右算起第
      二名之照片中之人，確係販賣海洛因毒品給我之人無訛。
      」等語（警卷第三十六頁至第三十七頁調查筆錄）；「（
      問：你在警詢時指認綽號名叫『阿和』、『小三』是賣海
      洛因給妳的人？）是。他們的本名分別是吳燦麟、戊○○
      。．．我用0000000000、000000000
      0撥打．．『小三』的0000000000號跟他們聯
      絡。」等語（偵查卷第十九頁訊問筆錄）；「（問：前後
      請被告調過幾次毒品？）大概三次，都是調海洛因。．．
      （問：你剛才說跟被告調過三次毒品，照你之前所述，第
      一次在九十四年九月初五在民雄肉包店向他調三千元的海
      洛因？）是的。（問：第二次是在九十四年十月中旬在民
      雄肉包店向被告調三千元海洛因？）是的。（問：最後一
      次是九十四年十月下旬在頂寮七十二之一號租屋處向被告
      調了二千元海洛因？）是的。（問：海洛因的代號是否為
      查某、軟的？）是的。（問：電話中一張是表示什麼意思
      ？）一張是一千元，二張二千元、三張指三千元。（問：
      這三次毒品都是被告交給你的？）是的。（問：與被告之
      前熟不熟？）我也是透過別人認識他的。」等語（本院卷
      第一百九十三頁至第一百九十八頁審判筆錄），明確指認
      被告販賣第一級毒品海洛因之時間、地點、交易及聯絡方
      式，且前後相符。(二)、又依據被告所持用之000000
      0000號行動電話門號與證人丙○○所使用00000
      00000號行動電話門號通話之通訊監察譯文中「查某
      」、「還有軟的嗎」、「軟的幫我用三張」、「三張不用
      洗」等內容，均提及第一級毒品海洛因之交易及價格，而
      前開供述內容一致。(三)、再證人鄭嘉函確實連續於九十四
      年九、十月某日起至九十五年一月十一日止，在嘉義縣民
      雄鄉頂寮村頂寮七十二號之一地點施用第一級毒品海洛因
      多次，嗣於九十五年一月十一日中午十二時三十分許，為
      警在前址查獲，並扣得注射針筒一支、小密封袋一個等物
      品，並據本院九十五年度毒聲字第一三七號裁定送觀察、
      勒戒，嗣因無繼續施用毒品之傾向，執行完畢釋放，且據
      臺灣嘉義地方法院檢察署檢察官以九十五年度毒偵緝字第
      五四號不起訴處分書為不起訴處分確定，均有前開字號裁
      定書及不起訴處分書、台灣檢驗科技股份有限公司濫用藥
      物尿液檢驗報告、代號與真實姓名對照表可資佐證，而為
      本院調取本院前開字號卷宗（第七頁）、臺灣嘉義地方法
      院檢察署前開字號卷宗（第二十六頁）、嘉義縣警察局嘉
      縣警刑偵一字第○九四○○八二三一七號卷宗（第十三頁
      、第十四頁）等審閱無訛。是監聽譯文之內容及證人丙○○施用之毒品之事實，均足以補強被告此部分自白及證人
      丙○○證言之真實性。
  四、販賣第一級毒品海洛因與左忠勇部分：(一)、證人左忠勇供
      陳：「我所施用之毒品來源均購自阿和、『小三』等二名
      男子，．．指認．．戊○○是綽號『小三』。」等語（警
      卷第四十二頁至第四十三頁調查筆錄；「（問：你有施用
      第一級毒品？）是。．．（問：毒品來源？）我是向綽號
      阿和及『小三』二人購買。．．（問：你如何與小三交易
      ？）．．只購買一次，時間是九十五年一月二日，地點在
      我住處，我向他買一千元。」等語（偵查卷第三十二頁至
      第三十三頁訊問筆錄）；「（問：你說的小三是否在庭被
      告？）是的。．．我打電話給對方，對方跟我再約時間、
      地點見面，我把錢交給他，他把毒品交給我。．．（問：
      你在偵查中說調貨的那次，小三把東西送到你家？）是的
      ，送到民雄鄉頂寮村頂寮七十二之一號，送來時只有他一
      個人，我有交壹仟元給他。（問：與小三有無特殊交情？
      ）沒有。」等語（本院卷第一百三十頁至第一百三十七頁
      審判筆錄），明確指認被告販賣毒品之時間、地點、交易
      及聯絡方式，且前後相符。(二)、而證人左忠勇確實連續於
      九十五年一月十、十一日，在嘉義縣民雄鄉頂寮村頂寮七
      十二之一號地點施用第一級毒品海洛因二次，嗣於同年一
      月十一日中午十二時三十分許，為警在上址查獲，並扣得
      注射針筒二支、斜削吸管一支、小密封袋一個等物品，並
      據本院九十五年度毒聲字第一六○號裁定送觀察、勒戒，
      嗣因有繼續施用之傾向，再經本院九十五年度毒聲字第二
      六四號裁定戒治，均有前開字號裁定、台灣檢驗科技股份
      有限公司濫用藥物尿液檢驗報告、代號與真實姓名對照表
      可資佐證，且為本院調取本院前開字號卷宗（九十五年度
      毒聲字第一六○號卷第七頁、九十五年度毒聲字第二六四
      號卷第十頁）、臺灣嘉義地方法院檢察署九十五年度毒偵
      字第四七○號卷宗（第十三頁、第十四頁）等審閱無訛，
      其施用毒品之事實亦可佐證被告此部分自白及證人左忠勇
      指證之真實性。
  五、販賣第二級毒品安非他命與乙○○部分：(一)、證人乙○○
      供述：「我共向『小三』購買安非他命毒品二次，．．在
      嘉義市佳義保齡球館向他購買安非他命．．我是以我．．
      0000000000、．．0000000000號等
      行動電話撥打．．『小三』所持用之000000000
      0號行動電話，再約定時、地交易。．．0000000
      000、0000000000及0000000000
      號行動電話是我所持用。」等語（警卷第二十八頁至第三
      十頁調查筆錄）；「（問：在警局指認小三係戊○○？）
      是。」等語（偵查卷第三十七頁訊問筆錄）；「（問：安
      非他命跟何人買？）拜託小三幫我拿的。」等語（本院卷
      第一百三十九頁審判筆錄），明確指認被告販賣第二級毒
      品安非他命之時間、地點、交易及聯絡方式，且前後相符
      。(二)、又依據被告所持用之0000000000號行動
      電話門號與證人乙○○所使用0000000000、0
      000000000、0000000000號行動電話
      門號通話之通訊監察譯文中「小三喔，你那裡有硬的？」
      、「先幫我調一張過來」等內容，均提及第二級毒品安非
      他命毒品交易及價格，該監聽譯文之內容即足以補強被告
      此部分自白及證人乙○○證言之真實性。
  六、按毒品物稀價昂，為政府嚴予取締之物，為眾所皆知之事
      。苟被告所從事買賣間無利可圖，則被告縱屬至愚，亦無
      甘冒遭移送法辦之危險，平白從事販賣之理。況且，被告
      及證人丁○○、甲○○、丙○○、左忠勇、乙○○彼此間
      僅有普通交情，為被告坦承無諱（本院卷第二百零四頁審
      判筆錄），被告顯無出於泛泛交情而身陷囹圄之理。是被
      告所販入之價格必較其所出售之價格低廉，而有從中牟利
      之營利意圖。因之，被告自白，與事實相符，事證明確，
      其犯行堪以認定。
參、按海洛因、安非他命分別為毒品危害防制條例第二條第二項
    第一款、第二款所定之第一級、第二級毒品。核被告所為，
    係犯毒品危害防制條例第四條第一項之販賣第一級毒品罪、
    第二項之販賣第二級毒品罪。被告行為後，九十四年一月七
    日修正，同年二月二日公布之刑法業於九十五年七月一日施
    行，本件所涉修正前後法律比較及適用之情形，詳如附表二
    所示。其中刑法第三十三條第五款關於罰金定義之修正；刑
    法第五十一條第五款關於有期徒刑定其應執行刑上限之修正
    ；刑法第五十六條關於連續犯刪除之修正；刑法第六十四條
    關於死刑減輕之修正；刑法第六十五條關於無期徒刑減輕之
    修正；刑法第六十七條、第六十八條關於罰金最低度加重之
    修正，因修正前規定均足使被告受較輕之刑罰，有利於行為
    人，皆應依刑法第二條第一項前段適用修正前之行為時法。
    其中刑法第六十七條、第六十八條關於罰金最低度減輕之修
    正，因修正後規定足使被告受較輕之刑罰，有利於行為人，
    應依刑法第二條第一項但書適用修正後之裁判時法。整體觀
    察前開修正前、後規定，修正後規定非更有利於行為人，本
    件應一體依刑法第二條第一項前段適用修正前之行為時法。
肆、被告持有第一級、第二級毒品之低度行為，應為販賣第一級
    、第二級毒品之高度行為所吸收，不另論罪。被告先後多次
    販賣第一級、第二級毒品之犯行，時間緊接，方法雷同，所
    犯係構成要件相同之罪名，顯係基於概括犯意為之，為連續
    犯，各應依修正前刑法第五十六條規定以一罪論，除法定本
    刑死刑、無期徒刑依法不得加重外，其餘法定刑（即罰金及
    有期徒刑部分）均加重其刑。被告所犯連續販賣第一級毒品
    及連續販賣第二級毒品犯行間，犯意各別，行為互異，犯罪
    構成要件亦不同，應分論併罰。而被告前於九十二年間因違
    反毒品危害防制條例案件，經臺灣彰化地方法院九十二年度
    員簡字第九九號判決判處有期徒刑三月，如易科罰金以銀元
    三百元折算一日確定，九十三年四月十四日執行有期徒刑完
    畢，有臺灣嘉義地方法院檢察署刑案資料查註紀錄表、臺灣
    高等法院被告前案紀錄表在卷可按（偵查前案卷宗，本院卷
    第四頁至第十一頁），其受有期徒刑之執行完畢，五年以內
    故意再犯本件有期徒刑以上之罪，為累犯，應依刑法第四十
    七條第一項規定，除法定本刑死刑、無期徒刑依法不得加重
    外，其餘法定刑（即罰金及有期徒刑部分）均遞加重其刑。
伍、另查，被告之母在被告小學一年級時喝農藥自殺，被告之父
    自被告幼年時即在外地工作，被告自小由三位姐姐及叔叔輪
    流照顧，經濟狀況未佳，家庭及學校均無法發揮完整教養功
    能等情，業據本院調取本院八十九年度觀少調字第五九一號
    少年法庭調查保護卷宗審閱屬實。被告於此窘困情形下，始
    挺而走險，經查獲之交易金額僅為二萬三千元，亦非鉅大，
    事後已坦承犯行，深表悔悟，則依被告犯罪之情狀觀之，在
    社會觀念上顯可引起一般人之憫恕，本院認為科以最低度刑
    仍嫌過重，所犯二罪特依刑法第五十九條規定減輕其刑。前
    開加重減輕事由，依法先加後減之。爰依被告自白（本院卷
    第二百零五頁審判筆錄）及上揭前案紀錄，審酌被告因貪圖
    不法利得而犯罪之動機及目的；犯罪時未受明顯刺激；以行
    動電話聯絡進而販賣第一級、第二級毒品與他人之手段；曾
    有毒品前案之品行；國中肄業之智識程度；未婚，無子女，
    幫忙家裡開花店之生活狀況；無視於毒品對於健康之戕害及
    國家杜絕毒品犯罪之禁令，復販賣毒品與他人施用，惡性非
    輕；事後尚能坦承犯行等一切情狀，分別量處如主文所示之
    刑，並依修正前刑法第五十一條第五款規定定其應執行之刑
    ，以示懲儆。
陸、末被告販賣第一級毒品海洛因與丁○○、甲○○、丙○○、
    左忠勇因而獲得二萬元金錢，販賣第二級毒品安非他命與甲○○、乙○○因而獲得之三千元金錢，係犯毒品危害防制條
    例第四條之罪所得之財物，應依同條例第十九條第一項之規
    定宣告沒收，如全部或一部不能沒收時，以其財產抵償之。
    被告犯本件所使用之0000000000號門號行動電話
    ，因未扣案，且查無證據得認確係被告所有及尚且存在，爰
    不宣告沒收。
據上論斷，應依刑事訴訟法第二百九十九條第一項前段，毒品危
害防制條例第四條第一項、第二項、第十九條第一項，刑法第十
一條前段、第二條第一項前段、第五十六條（修正前）、第四十
七條第一項、第五十九條、第五十一條第五款，判決如主文。
本案經檢察官陳慧玲到庭執行職務。
中　　華　　民　　國　　96　　年　　5 　　月　　8 　　日
                    刑事第五庭審判長  法  官  林信旭
                                      法  官  洪嘉蘭
                                      法  官  張道周
上列正本證明與原本無異。
如不服本判決，應於判決送達後10日內向本院提出上訴狀（應附
繕本）。
中　　華　　民　　國　　96　　年　　5 　　月　　8 　　日
                                      書記官  黃意雯
附錄本判決論罪法條全文
毒品危害防制條例第四條第一項、第二項
製造、運輸、販賣第一級毒品者，處死刑或無期徒刑；處無期徒
刑者，得併科新臺幣一千萬元以下罰金。
製造、運輸、販賣第二級毒品者，處無期徒刑或七年以上有期徒
刑，得併科新臺幣七百萬元以下罰金。
附表一
┌──┬───┬───────┬─────────┬──────┬──────┬─────┐
│編號│對象  │時間          │地點              │交易價格    │次數        │聯絡電話  │
├──┼───┼───────┼─────────┼──────┼──────┼─────┤
│1   │丁○○│94年9月間某日 │嘉義縣民雄鄉      │1000元      │海洛因1次   │          │
├──┼───┼───────┼─────────┼──────┼──────┼─────┤
│2   │甲○○│94年7、8月間起│嘉義縣民雄鄉「民雄│每次1000元  │海洛因10次  │000000000 │
│    │      │至11月底某日止│肉包店」前        │            │            │000000000 │
│    │      │              │                  │            │            │0000000000│
│    │      ├───────┼─────────┼──────┼──────┼─────┤
│    │      │94年8、9月間  │嘉義市○○路「地藏│1000元      │安非他命1 次│000000000 │
│    │      │              │王廟」            │            │            │000000000 │
│    │      │              │                  │            │            │0000000000│
├──┼───┼───────┼─────────┼──────┼──────┼─────┤
│3   │丙○○│94年9月初某日 │嘉義縣民雄鄉「民雄│第1次3000元 │海洛因3次   │0000000000│
│    │      │起至10月底某日│肉包店」前或同鄉頂│第2次3000元 │            │0000000000│
│    │      │止            │寮村頂寮72號之1前 │第3次2000元 │            │          │
├──┼───┼───────┼─────────┼──────┼──────┼─────┤
│4   │左忠勇│95年1月2日    │嘉義縣民雄鄉頂寮村│1000元      │海洛因1次   │          │
│    │      │              │頂寮72號之1       │            │            │          │
├──┼───┼───────┼─────────┼──────┼──────┼─────┤
│5   │乙○○│94年12月中旬  │嘉義市「佳義保齡球│每次1000元  │安非他命2次 │0000000000│
│    │      │              │館」前            │            │            │0000000000│
│    │      │              │                  │            │            │0000000000│
└──┴───┴───────┴─────────┴──────┴──────┴─────┘
附表二（打勾者表示對行動人有利）
┌──┬──┬───────────┬──┬────────────┐
│編號│條號│新法                  │比較│理由                    │
│    │    ├───────────┤適用│                        │
│    │    │舊法                  │結果│                        │
├──┼──┼───────────┼──┼────────────┤
│1   │33  │新條文                │    │修正前刑法第三十三條第五│
│    │    │主刑之種類如下：      │    │款規定，罰金：一元以上，│
│    │    │五、罰金：新臺幣一千元│    │修正後則提高為，罰金：新│
│    │    │    以上，以百元計算之│    │臺幣一千元以上，以百元計│
│    │    │    。                │    │算之，致刑度有加重之情形│
│    │    ├───────────┼──┤，應依新刑法第二條第一項│
│    │    │舊條文                │ˇ  │前段之規定，適用行為時法│
│    │    │主刑之種類如下：      │    │。（最高法院刑事庭會議決│
│    │    │五、罰金：一元以上。  │    │議，下稱最高法院決議）  │
├──┼──┼───────────┼──┼────────────┤
│2   │47  │新條文                │不  │刑法第四十七條雖經修正，│
│    │    │受徒刑之執行完畢，或一│構  │但本件被告無論依修正前或│
│    │    │部之執行而赦免後，五年│成  │修正後法律，被告均構成累│
│    │    │以內故意再犯有期徒刑以│法  │犯，法律效果又屬相同，並│
│    │    │上之罪者，為累犯，加重│律  │無刑法第二條所稱法律變更│
│    │    │本刑至二分之一。      │變  │情形，自應適用現行法律。│
│    │    │第九十八條第二項關於因│更  │                        │
│    │    │強制工作而免其刑之執行│    │                        │
│    │    │者，於受強制工作處分之│    │                        │
│    │    │執行完畢或一部之執行而│    │                        │
│    │    │免除後，五年以內故意再│    │                        │
│    │    │犯有期徒刑以上之罪者，│    │                        │
│    │    │以累犯論。            │    │                        │
│    │    ├───────────┤    │                        │
│    │    │舊條文                │    │                        │
│    │    │受有期徒刑之執行完畢，│    │                        │
│    │    │或受無期徒刑或有期徒刑│    │                        │
│    │    │一部之執行而赦免後，五│    │                        │
│    │    │年以內再犯有期徒刑以上│    │                        │
│    │    │之罪者，為累犯，加重本│    │                        │
│    │    │刑至二分之一。        │    │                        │
├──┼──┼───────────┼──┼────────────┤
│3   │51  │各刑中之最長期以上，各│    │新法第五十一條第五款提高│
│    │  │刑合併之刑期以下，定其│    │多數有期徒刑合併應執行之│
│    │    │刑期。但不得逾三十年。│    │刑不得逾三十年，新法施行│
│    │    ├───────────┼──┤後，因新法修正後提高合併│
│    │    │宣告多數有期徒刑者，於│ˇ  │應執行之最高度刑期，較舊│
│    │    │各刑中之最長期以上，各│    │法規定，對行為人更為不利│
│    │    │刑合併之刑期以下，定其│    │，雖非關於罪刑之變更，惟│
│    │    │刑期。但不得逾二十年。│    │定執行刑為科刑事項，影響│
│    │    │                      │    │及行為人刑罰之法律效果，│
│    │    │                      │    │屬刑法第二條第一項之法律│
│    │    │                      │    │變更，新法第五十一條第五│
│    │    │                      │    │款對行為人不利，應依新法│
│    │    │                      │    │第二條第一項，適用最有利│
│    │    │                      │    │於行為人之法律，即行為時│
│    │    │                      │    │之舊法；裁判確定前犯數罪│
│    │    │                      │    │，其中一罪在新法施行前者│
│    │    │                      │    │，亦同。（最高法院決議；│
│    │    │                      │    │臺灣高等法院暨所屬法院法│
│    │    │                      │    │律座談會決議，下稱臺灣高│
│    │    │                      │    │等法院決議）            │
├──┼──┼───────────┼──┼────────────┤
│4   │56  │新條文                │    │刑法修正之後，原屬連續犯│
│    │    │刪除                  │    │之數個犯罪行為，依新法應│
│    │    ├───────────┼──┤數罪併罰，比較修正前之規│
│    │    │舊條文                │ˇ  │定，可依裁判上一罪論處，│
│    │    │連續數行為而犯同一之罪│    │顯然罪刑之處罰內容發生變│
│    │    │名者，以一罪論。但得加│    │動，解釋上對於刑法第二條│
│    │    │重其刑至二分之一。    │    │第一項之解釋，應包括各種│
│    │    │                      │    │影響罪刑加重之規定，按刑│
│    │    │                      │    │法第二條之法律，係指刑罰│
│    │    │                      │    │所依存的整體法律狀態，故│
│    │    │                      │    │法律有變更應指足以影響行│
│    │    │                      │    │為的可罰性與法律效果的法│
│    │    │                      │    │令，因修正而有所變更而言│
│    │    │                      │    │，此部份修正自屬法律變更│
│    │    │                      │    │，應為新舊法之比較，經新│
│    │    │                      │    │舊法比較之結果，以舊法較│
│    │    │                      │    │有利於行為人，應依舊刑法│
│    │    │                      │    │第五十六條規定論以一罪，│
│    │    │                      │    │並加重其刑。（最高法院決│
│    │    │                      │    │議；臺灣高等法院決議）  │
├──┼──┼───────────┼──┼────────────┤
│5   │64  │新條文                │    │第六十四條第二項修正後，│
│    │    │死刑不得加重。        │    │死刑減輕者，為「無期徒刑│
│    │    │死刑減輕者，為無期徒刑│    │」：第六十五條第二項修正│
│    │    │。                    │    │後，無期徒刑減輕者，為「│
│    │    ├───────────┼──┤二十年以下十五年以上有期│
│    │    │舊條文                │ˇ  │徒刑」，使量刑範圍受到限│
│    │    │死刑不得加重。        │    │縮，行為人將受到較舊法為│
│    │    │死刑減輕者，為無期徒刑│    │重或刑期較高之刑罰，行為│
│    │    │，或為十五年以下十二年│    │人受處罰之實質內涵顯有變│
│    │    │以上有期徒刑。        │    │更，應屬第二條第一項之法│
│    │    │                      │    │律變更，自應比較新舊法，│
│    │    │                      │    │適用最有利行為人之舊法。│
│    │    │                      │    │（臺灣高等法院決議）    │
├──┼──┼───────────┼──┼────────────┤
│6   │65  │新條文                │    │第六十四條第二項修正後，│
│    │    │無期徒刑不得加重。    │    │死刑減輕者，為「無期徒刑│
│    │    │無期徒刑減輕者，為二十│    │」：第六十五條第二項修正│
│    │    │年以下十五年以上有期徒│    │後，無期徒刑減輕者，為「│
│    │    │刑。                  │    │二十年以下十五年以上有期│
│    │    ├───────────┼──┤徒刑」，使量刑範圍受到限│
│    │    │舊條文                │ˇ  │縮，行為人將受到較舊法為│
│    │    │無期徒刑不得加重。    │    │重或刑期較高之刑罰，行為│
│    │    │無期徒刑減輕者，為七年│    │人受處罰之實質內涵顯有變│
│    │    │以上有期徒刑。        │    │更，應屬第二條第一項之法│
│    │    │                      │    │律變更，自應比較新舊法，│
│    │    │                      │    │適用最有利行為人之舊法。│
│    │    │                      │    │（臺灣高等法院決議）    │
├──┼──┼───────────┼──┼────────────┤
│7   │67  │新條文                │加  │(一)新法修正，罰金最低度同│
│    │    │有期徒刑或罰金加減者，│重  │  時加重之，使量刑範圍受│
│    │    │其最高度及最低度同加減│以  │  到限縮，行為人將受到較│
│    │    │之。                  │修  │  舊法罰金最低度較高之刑│
│    │    ├───────────┤正  │  罰，行為人受處罰之實質│
│    │    │舊條文                │前  │  內涵顯有變更，應屬第二│
│    │    │有期徒刑加減者，其最高│有  │  條第一項之法律變更，自│
│    │    │度及最低度同加減之。  │利  │  應比較新舊法，適用最有│
│    ├──┼───────────┤，  │  利行為人之舊法。（最高│
│    │68  │新條文                │減  │  法院決議）            │
│    │    │拘役加減者，僅加減其最│輕  │(二)新法修正，罰金最低度同│
│    │    │高度。                │以  │  時減輕之，使可得量處最│
│    │    ├───────────┤修  │  低之刑罰範圍受到變動，│
│    │    │舊條文                │正  │  應屬第二條第一項之法律│
│    │    │拘役或罰金加減者，僅加│後  │  變更，應比較新舊法，適│
│    │    │減其最高度。          │有  │  用最有利行為人之法律。│
│    │    │                      │利  │  而罰金最低度之減輕，係│
│    │    │                      │    │  得量處較法定最低度更低│
│    │    │                      │    │  之罰金刑，故修正後之新│
│    │    │                      │    │  法較為有利，應適用裁判│
│    │    │                      │    │  時法。                │
└──┴──┴───────────┴──┴────────────┘
